# 公司投资建游乐园，购买的猴子等动物应该放在哪个科目？

提问人：ccj2012 时间：2017-11-23 11:34:25
找度娘问了一下，貌似主要有两种观点：一个是放在固定资产，还有一个是放在生产性生物资产。 感觉如果是动物园这种非企业法人，应该不用按照企业会计准则处理，所以放在固定资产比较合理；如果是公司的话，是不是放在生产性生物资产比较合理，貌似也听说有企业放在固定资产。 所以，请大家发表一下自己的观点，谢谢！

回答人：chenyiwei
由于乐园内的表演动物或观赏动物主要是为了吸引顾客，与农业生产无关，而《企业会计准则第 5 号——生物资产》第一条明确其立法目的是“为了规范与农业生产相关的生物资产的确认、计量和相关信息的披露”，因此不属于该准则所指的生物资产。 建议按成本确认为固定资产或长期待摊费用，按照预期寿命（或可用于观赏、表演的年限）摊销。

提问人：呼叫帮助 时间：2017-12-11 21:27:54
陈版我理解，乐园内的表演动物或观赏动物放在长期待摊费用我认为更合适点，死亡了就什么都没有了；对于观赏的石狮等人造的景点，按成本确认为固定资跟合适。不知是否准确？

回答人：chenyiwei
也可以。